# 上下游协议签订不一致，按全额还是净额确认收入

提问人：honey666 时间：2016-09-15 08:48:23
请教陈版：A公司与上游B中国总代理商签订商品托管协议，协议约定A公司按当月托管产品销售额的百分之 10 向B收取托管费，A公司配备商场促销员，A公司只承担促销员工资，其余商场相关费用由B公司承担，产品能否卖出A公司不承担责任.A公司托管的产品与大型商场签订联营合同，商场只提供场地，结算如下例1.由A公司与商场结算 100 元，并由A公司根据商场提供的结算单核对后开票100 元给商场（商场只认A公司），B公司将 100 元开给A公司，A公司以商场的结算额 100 乘以百分之 10 开具发票给B公司收取托管费10 元。A确认 110 元收入， 100 元成本。请问，A公司应按全额 110 元确认收入还是按净额 10 元确认收入？若按净额 10 元确认收入，A公司开具的发票收入与报表上确认的收入存在巨大差异应如何解释？ 祝陈版中秋快乐

回答人：chenyiwei
需考虑：A公司对于B公司商品的商场销售有无自主定价权？根据该商品的特性（如知名度、市场需求等），滞销风险和价格变动的风险和收益，这两者中哪个是更主要的风险和收益来源？

提问人：honey666 时间：2016-09-17 23:43:15
陈版你好，A 公司在商场销售B公司的产品无自主定价权，商品滞销，价格变动风险均由B公司承担，A公司只承担商场促销员的费用，并以固定的比例收取商品托管费。B公司愿意支付此笔托管费主要系A公司在当地销售了同类型产品近 20 年，与各商场（销售渠道）保持了良好的合作关系。故由A公司与各商场签订联营合同。 目前A公司按全额确认收入主要是因为由A公司开票给了商场。 A上新三板可否按净额核算？若按净额核算收入A公司开具的发票收入（增值税纳税申报表上收入）与申报报表因此存在巨大差异，请陈版支招如何解释差异原因。

回答人：chenyiwei
你说的情况，A应按净额法确认收入。与开票金额的差异系由于会计和税法规定的不一致造成。